---
title: "1. EDA/Preprocessing exercise"
author: "Hyung Jun Lim"
date: "2019년 9월 18일"
output: html_document
---
R은 python보다 데이터를 다룰 때 필요한 함수가 R 프로그램 자체의 내장함수로 들어있는 경우가 많습니다. 패키지를 따로 다운 받을 필요가 적은 장점이 있죠. 하지만 큰 데이터를 다룸에 있어서 연산 속도가 python에 비해 현격히 떨어짐은 부정할 수 없는 단점이죠. 그러나 여전히 R은 매유 유용한 통계 패키지로서 많은 이들이 데이터 분석에 사용하고 있습니다.  

##EDA

먼저 iris 데이터를 불러오겠습니다. library() 함수로 iris 데이터가 들어있는 데이터셋을 불러온 후 data() 함수로 iris 데이터를 불러옵니다. summary() 함수는 데이터 속의 자료의 요약 통계량들을 보여줍니다.str() 함수는 structure를 의미하며 데이터의 차원이나 자료 속 변수의 형식 등을 보여줍니다.  
```{r}
library(datasets)
data(iris)
summary(iris)
str(iris)
```

preditor variable과 target variable을 분리하겠습니다.
```{r}
X <- iris[,1:4]
y <- iris[,5]
```

이제 scatter plot을 그리기 위해 group을 구분해줄 수 있는 groups 벡터를 만들겠습니다. y의 값이 setosa인 경우 1, vesicolor인 경우 2, 그것도 아닌 경우 3으로  설정했습니다.
```{r}
groups <- c()
for(i in 1:length(y)){
  if(y[i]=='setosa'){
    groups[i] <- 1
  }
  else if(y[i]=='versicolor'){
    groups[i] <- 2
  }
  else groups[i] <-3
}
```

이제 기본적인 visual EDA를 해보겠습니다. 자료 간의 연관성을 시각화하여 알아보는 scatter plot(산점도)를 pairs() 함수로 그려보았습니다.
```{r}
pairs(X,col = c("red", "cornflowerblue", "purple")[groups])
```

이번엔 histogram을 그려보겠습니다. par(mfrow=c(2,2))는 R이 plot을 출력할 때 그림을  따로따로 출력하지 말고 2x2행렬 형태로 한번에 출력하라는 명령어입니다. mfrow는 multi frame rows 라고 이해하면 외우기 쉽습니다.  
```{r}
par(mfrow=c(2,2))
for(i in 1:4){
  hist(X[,i], main=colnames(X)[i])
}
```


##Preprocessing

전처리 과정에 사용할 데이터를 직접 생성해보겠습니다. sample() 함수는 주어진 벡터에서 원소들을 지정된 개수만큼 뽑습니다. replace 옵션을 TRUE로 설정하면 흔히 말하는 복원추출(중복허용 추출)이 이루어집니다. 
```{r}
data1 <- sample(1:100,99, replace=T)
```

평균을 구하는 두가지 방법입니다. mean() 또한 R의 내장함수입니다. 
```{r}
mean(data1)
sum(data1)/length(data1)
```

중위수를 구하는 두가지 방법입니다. median() 또한 R의 내장함수입니다. 방
sort() 함수는 데이터를 오름차순으정 정렬합니다. round()함수는 올림을 수행합니다. 
```{r}
median(data1)
sort(data1)[round(length(data1)/2)]
```

IQR(interquartile range)를 구하는 두가방 방법입니다. IQR()함수도 R의 내장함수입니다. quantile()도 내장함수로서 주어진 분위수에 해당하는 값을 데이터에서 출력합니다.
```{r}
IQR(data1)
quantile(data1, 0.75) - quantile(data1, 0.25)
```

##Missing value Imputation

결측값 처리에서는 diabetes.txt 파일을 활용하겠습니다. read.csv()함수는 csv(comma separated value)파일을 읽어들입니다. 
```{r}
diabetes <- read.csv('C:/Users/hyungjun.lim/Desktop/diabetes.txt')
str(diabetes)
head(diabetes) 
```

preditor variable과 target variable을 분리하겠습니다.
```{r}
X <- diabetes[,1:8]
y <- diabetes[,9]
```

먼저 0으로 표시된 결측치들을 NaN(Not A Number)로 대체시키겠습니다.
```{r}
for(i in 2:8){
  X[,i][which(X[,i]==0)] <- NaN
}

head(X)
```

결측치 처리 방법 중 가장 쉽고 맘편한 방법인 missing value를 포함한 모든 obs를 지우기를 시행합니다. na.omit이 정확히 이러한 작업을 수행하게 됩니다. 
하지만 결측치가 너무 많은 탓에 자료가 반토막이 나버렸습니다... 
```{r}
X_omited <- na.omit(X)

dim(X_omited)
```

결측치 삭제의 대안으로 결측치를 각 열의 평균값으로 대체하는 방법을 시행합니다. 
which()함수는 괄호 안의 조건을 만족시키는 원소의 위치를 알려줍니다. is.na() 함수는 원소가 NaN일 경우 TRUE, 그렇지 않경 경우 FALSE를 반환합니다. 해당 위치의 원소를 indexing하여 해당 열의 평균값으로 대체(재지정)하였습니다. 
```{r}
X_mean <- X
for(j in 2:8){
  X_mean[,j][which(is.na(X_mean[,j]))] <- mean(X_omited[,j])
}

head(X_mean)
```

##Scaling

scaling 또한 너무 간단합니다. R의 내장함수 scale을 사용하였습니다. 
```{r}
X_scaled <- scale(X_mean)
head(X_scaled)
```

##[Challenge]
코드를 한번씩 직접 돌려보고 다음 코딩 문제를 해결하시오.

1. pairs() 함수를 통해 산점도를 그릴 때 setosa는 파란색(blue), vericolor와 virginica는 초록색(green)으로 나타나도록 코딩하라 

2. sample() 함수를 사용하여 c('blue','red','white')에서 중복을 허락하여 300개의 표본을 뽑은 후 이에 대한 table을 출력하라(table()함수 사용) . 단, 순서대로 추출 확률은 20%, 50%, 30%가 되게 하라. 
(hint. sample()함수의 prob= 옵션 뒤에 확률 벡터를 설정하면 해당 벡터의 확률에 따라 표본을 추출한다. 이해가 안 된 경우 ?_____를 활용하라. ?뒤에 알고자 하는 함수를 써서(예, ?sample) 실행시켜면 R의 해당 함수에 대한 가이드라인이 나온다. 이러한 R의 help 기능은 괸장자 자세하게 되어 있어서 R 사용자에게 큰 편의를 제공한다. )

3. diabetes 자료를 새로 불러온 후 isulin에 해당하는 열만 결측치대 대해 평균 대체를 시행하라. 그 후 남은 결측치들에 대해 결측치를 포함한 열(obs)을 모두 삭제하라. 그렇게 얻어진 데이터에 남은 observation의 개수는 몇개인가?


